---
title: "Global Temperature Trend"
author: "Jose Luis Garcia Bravo and Francisco Alonso Sarria"
date: "23/12/2020"
output:
  pdf_document: default
  html_document: default
---

```{r setup, include=FALSE}
knitr::opts_chunk$set(echo = TRUE)
```

Vamos cargar los datos de todos los años, y quedarnos con la parte entre el 1900 y 2013 que ya sabemos que son datos completos.

```{r message= FALSE,warning = FALSE, error = FALSE,echo=FALSE}
library(lubridate)
datos = read.table("GlobalLandTemperaturesByCity.csv",header=TRUE, sep=",", quote="\"")

datos$fecha = ymd(datos$dt)
datos$year = year(datos$fecha)

datos2 = datos[which(datos$year>=1900 & datos$year<2013),]
datos <- NULL

```

Vamos a intentar predecir la media de la temperatura global en funcion del año, asi que promediaremos todos los datos que tenemos

```{r}

years <- unique(datos2$year)
temperatures <- years
for (i in 1:length(years)){
  temperatures[i] <- mean(datos2[datos2$year == years[i], ]$AverageTemperature)
  
}

data <- data.frame(years,temperatures)

```

Como vamos a ver, parece haber una diferencia entre los años anteriores y posteriores a 1970, asi que crearemos un modelo para todos los datos, y otro modelo para los años hasta y desde 1970.

```{r,fig.height=4, fig.width=10 }

par(mfrow=c(1,2))
plot(years,temperatures,
     main = "World Average Temperature (1900-2013)", xlab = "Year",ylab = "Temperature")
plot(data[data$years > 1970,]$years,data[data$years > 1970,]$temperatures,
     main = "World Average Temperature (1971-2013)", xlab = "Year",ylab = "Temperature")
```

```{r,fig.height=5, fig.width=10 }

model <- lm(temperatures ~years, data = data)
summary(model)
model1 <- lm(temperatures ~years, data = data[data$years < 1971,])
summary(model1)
model2 <- lm(temperatures ~years, data = data[data$years > 1970,])
summary(model2)

plot(years,temperatures,
     main = "World Average Temperature (1900-2013)", xlab = "Year",ylab = "Temperature")
abline(model)
plot(data[data$years < 1971,]$years,data[data$years < 1971,]$temperatures,
     main = "World Average Temperature (1900-1970)", xlab = "Year",ylab = "Temperature")
abline(model1)
plot(data[data$years > 1970,]$years,data[data$years > 1970,]$temperatures,
     main = "World Average Temperature (1971-2013)", xlab = "Year",ylab = "Temperature")
abline(model2)

```
Como podemos ver, segun el modelo de los datos ( _R-squared_ de 0.7554), desde 1971 la temperatura esta subiendo a razon de 0.023º al año.

Vamos a intentar calcular el mismo modelo, pero solo para una ciudad y un pais, que elegiremos en funcion del numero de datos que tengamos

```{r}

tail(names(sort(table(datos2$City))), 1)
tail(names(sort(table(datos2$Country))), 1)

```
```{r echo = FALSE}
datos3 <- datos2[datos2$City == "Worcester",]

years <- unique(datos3$year)
temperatures <- years
for (i in 1:length(years)){
  temperatures[i] <- mean(datos3[datos3$year == years[i], ]$AverageTemperature)
  
}

data <- data.frame(years,temperatures)


```

```{r,fig.height=5, fig.width=10, echo = FALSE}

model <- lm(temperatures ~years, data = data)
summary(model)
model1 <- lm(temperatures ~years, data = data[data$years < 1971,])
summary(model1)
model2 <- lm(temperatures ~years, data = data[data$years > 1970,])
summary(model2)

plot(years,temperatures,
     main = "Worcester Average Temperature (1900-2013)", xlab = "Year",ylab = "Temperature")
abline(model)
plot(data[data$years < 1971,]$years,data[data$years < 1971,]$temperatures,
     main = "Worcester Temperature (1900-1970)", xlab = "Year",ylab = "Temperature")
abline(model1)
plot(data[data$years > 1970,]$years,data[data$years > 1970,]$temperatures,
     main = "Worcester Temperature (1971-2013)", xlab = "Year",ylab = "Temperature")
abline(model2)

```

```{r echo = FALSE}
datos4 <- datos2[datos2$Country == "India",]

years <- unique(datos4$year)
temperatures <- years
for (i in 1:length(years)){
  temperatures[i] <- mean(datos4[datos4$year == years[i], ]$AverageTemperature)
  
}

data <- data.frame(years,temperatures)


```

```{r,fig.height=5, fig.width=10,echo = FALSE }

model <- lm(temperatures ~years, data = data)
summary(model)
model1 <- lm(temperatures ~years, data = data[data$years < 1971,])
summary(model1)
model2 <- lm(temperatures ~years, data = data[data$years > 1970,])
summary(model2)

plot(years,temperatures,
     main = "India Average Temperature (1900-2013)", xlab = "Year",ylab = "Temperature")
abline(model)
plot(data[data$years < 1971,]$years,data[data$years < 1971,]$temperatures,
     main = "India Temperature (1900-1970)", xlab = "Year",ylab = "Temperature")
abline(model1)
plot(data[data$years > 1970,]$years,data[data$years > 1970,]$temperatures,
     main = "India Temperature (1971-2013)", xlab = "Year",ylab = "Temperature")
abline(model2)

```
Aunque estamos obteniendo valores de incremento de temperatura por año muy similares a los obtenidos por los datos globales, el valor de _R-squared_ es muy bajo para considerarlos un buen modelo