---
title: "Solstice Calculations"
author: "Jose Luis Garcia Bravo and Francisco Alonso Sarria"
date: "22/12/2020"
output:
  pdf_document: default
  html_document: default
---

```{r setup, include=FALSE}
knitr::opts_chunk$set(echo = TRUE)
```


```{r message= FALSE,warning = FALSE, error = FALSE,echo=FALSE}
library(rgdal)
library(raster)
library(sp)
library(lubridate)
library(DescTools)
library(randomForest)
library(simputation)
library(scales)


datos = read.table("ReducedData.csv",header=TRUE, sep=",", quote="\"")


```

Los solsticios de verano e invierno son las epocas del año en que la posicion aparente del sol es mas o menos alta al mediodia solar, y por lo tanto la duracion del dia y la noche son maximas o minimas (en funcion del hemisferio). Eso llevaria a pensar que en esas fechas (21 de junio el de verano y 21 de diciembre el de invierno) supondrian máximos y minimos para la temperatura global. 

Eso nos lleva a proponer una conversion para la variable mes del año a una variable que tenga un rango (-1,1) que nos sea más facilmente aplicable a un modelo lineal

$solstice = \pm cos(\frac{2\pi·month}{12})$


```{r echo = FALSE}

x = seq(1, 12, by=1)
y_north = -cos(2*pi*x/12)
y_north_variant = -cos(2*pi*(x-1)/12)
y_south = cos(2*pi*x/12)
y_south_variant = cos(2*pi*(x-1)/12)

north <- datos[datos$Latitude > 0,]
south <- datos[datos$Latitude < 0,]

average_north <- x
average_south <- x


for (i in x)  {
  average_north[i] = mean(north[north$mes == i,]$AverageTemperature)
  average_south[i] = mean(south[south$mes == i,]$AverageTemperature)
}

average_north <- rescale(average_north , to=c(-1,1))
average_south <- rescale(average_south , to=c(-1,1))

plot(x,y_north, main = "Solstice Calculation - North Hemisphere",col = 1,pch=1)
points(x,average_north,col = 2,pch = 2)
points(x,y_north_variant,col = 3, pch=3)
legend("bottom", legend = c("-cos(2*pi*x/12)","calculated average","-cos(2*pi*(x-1)/12)"), col = 1:3, pch = 1:3, bty = "n")
     
plot(x,y_south, main = "Solstice Calculation - South Hemisphere",col = 1,pch=1)
points(x,average_south,col = 2,pch = 2)
points(x,y_south_variant,col = 3, pch=3)
legend("top", legend = c("cos(2*pi*x/12)","calculated average","cos(2*pi*(x-1)/12)"), col = 1:3, pch = 1:3, bty = "n")
```
Como podemos ver, la media de las temperaturas esta retrasada aproximadamente un mes respecto a los solsticios, y aunque no exactamente, sigue una funcion similar a la trigonometrica coseno, asi que utilizaremos esta formula para convertir la variable mes en una variable (-1,1) para utilizar en nuestros modelos lineales:

$solstice = \pm cos(\frac{2\pi·(month-1)}{12})$

Desde un punto de vista fisico este retraso de un mes entre la epoca de mayor iluminacion solar y el maximo de temperatura media podria estar relacionado con la inercia termica del planeta.

Vamos a ver si este retraso provoca una mejora en un modelo simple de regresion lineal sobre la temperatura media

```{r echo=FALSE}

coordinates(datos) =~ Longitude+Latitude
proj4string(datos) = CRS("+init=epsg:4326")
MDE=raster::raster("alwdgg.tif")
distSea=raster::raster("distSea.tif")
proj4string(MDE) = CRS("+init=epsg:4326")
proj4string(distSea) = CRS("+init=epsg:4326")
datos$elev = raster::extract(MDE, datos)
datos$dist = raster::extract(distSea, datos)

datos$solst = ifelse(datos$Latitude<0,cos(2*pi*datos$mes/12),-cos(2*pi*datos$mes/12))
datos$solst_alt = ifelse(datos$Latitude<0,cos(2*pi*(datos$mes-1)/12),-cos(2*pi*(datos$mes-1)/12))

mod_original = lm(AverageTemperature~year+solst+AbsLat+Longitude+elev+dist, datos)
mod_alternative = lm(AverageTemperature~year+solst_alt+AbsLat+Longitude+elev+dist, datos)
```
\newpage
```{r}

summary(mod_original)
summary(mod_alternative)

```
\newpage
Utilizando una conversion del mes centrada en los solsticios reales, obtenemos un _R-squared_ de 0.6556, mientras que retrasando su máximo un mes, obtenermos un _R-squared_ de 0.7217, un incremento suficientemente considerable para trabajar con la versión retrasada de la conversion.



```{r echo=FALSE}

#par(mfrow=c(2,2))
#plot(mod_original)
#plot(mod_alternative)

```

